台灣台中地方法院刑事判決　　　　　　　　　　　　　　九十年度自字第九五二號
　　自　訴　人　佶利租賃有限公司
　　代　表　人　丙○○
　　代　理　人　甲○○
　　被　　　告　乙○○
右列被告因侵占案件，經自訴人提起自訴，本院判決如左：
    主      文
乙○○意圖為自己不法之所有，而侵占自己持有他人之物，累犯，處拘役貳拾日，如
易科罰金，以參佰元折算壹日。
    事  實
一、乙○○曾犯違反藥事法之罪，經法院判處有期徒刑一年，確定之後於民國八十六
    年六月三十日執行完畢，其於八十七年十月二日，以租送方式（實際上為分期付
    款買賣方式），向自訴人佶利租賃有限公司租用車牌號碼JOO－５３２號重型機
    車一輛，租期至八十八年四月十日止，每月付款新台幣４４００元，如屆期付清
    全部租金，該機車之所有權即屬於乙○○，若未付清租金，該機車之所有權仍屬
    於自訴人，乙○○僅得依約佔有使用，不得為任何處分，詎乙○○取得機車之後
    只付二期租金，即拒絕繼續繳納租金，而意圖為自己不法之所有，將該機車據為
    己有並予以處分，經自訴人多次催索，乙○○均置之不理，嗣乙○○到案之後，
    始與自訴人達成和解，願於九十一年五月二十五日及六月十日，分二期清償所欠
    金額１７６００元。
二、案經佶利租賃有限公司提起自訴。
    理  由
一、上開犯罪事實，業據自訴人之代理人甲○○指訴甚詳，並有租送契約書、存證信
    函（影本）附卷可稽。訊據被告乙○○固直承租用上開機車及僅付二期租金與迄
    今仍未歸還租用之機車之事實，然否認有侵占之犯行，辯稱機車已於八十八年間
    失竊云云，但查被告並未能提出失竊機車之報案資料供本院審酌，更稱警察機關
    不受理其報案，此不符常理，而上開機車若真係失竊，被告應將此情通知自訴人
    ，以便自訴人即時處理，然其並未通知自訴人，顯然被告所辯並非實在，上開機
    車應已為被告侵占處分，其侵占犯行堪以認定。
二、核被告所為，係犯刑法第三百三十五條第一項之侵占罪，其曾犯違反藥事法之罪
    ，經法院判處有期徒刑一年，確定之後於民國八十六年六月三十日執行完畢，此
    有台灣高等法院被告全國前案紀錄表在卷可參，其於有期徒刑執行完畢五年以內
    再犯本件有期徒刑以上之罪，為累犯，應加重其刑。爰審酌被告犯罪之動機、目
    的、手段及其品行、智識程度與被害人所受之損害暨被告犯罪後已與被害人（自
    訴人）達成和解分二期清償所欠租金（價款）態度良好等一切情狀，從輕量處拘
    役二十日，並諭知易科罰金之折算標準。又被告行為後，刑法第四十一條業經立
    法院通過修正為犯最重本刑五年以下之刑之罪，而受六個月以下有期徒刑或拘役
    之宣告，因身體、教育、職業、家庭之關係或其他正當事由，執行顯有困難者，
    得以一元以上三元以下折算壹日，易科罰金。但確因不執刑所宣告之刑，難收矯
    正之效，或難以維持法秩序者，不在此限。（另增訂第二項，併合處罰之數罪，
    均有前項情形，其應執行之刑逾六月者，亦同。）並經總統於九十年一月十日公
    佈，同年月十二日生效，本件自應適用修正公佈生效之新法諭知易科罰金之折算
    標準。
據上論斷，應依刑事訴訟法第二百九十九條第一項前段、三百四十三條，刑法第二條
第一項前段、第三百三十五條第一項、第四十七條、第四十一條，罰金罰鍰提高標準
條例第一條前段、第二條，判決如主文。
中      華      民      國      九十一    年      五      月  二十四    日
                                        法  官   李 添 興
右正本證明與原本無異。
如不服本判決，應於判決送達後十日內向本院提出上訴狀，上訴於臺灣高等法院臺中
分院( 須附繕本 )。
                                        書記官
中    華    民    國      九十一      年       五      月     二十四    日
